臺灣橋頭地方法院刑事判決　
109年度訴字第110號
                                      109年度訴字第291號
公  訴  人  臺灣橋頭地方檢察署檢察官
被      告  羅建軍




選任辯護人  劉韋宏法扶律師
被      告  陳宥余


選任辯護人  洪仁杰律師
被      告  黃玟珵



            李俊義



上列被告因詐欺案件，經檢察官提起公訴（108年度偵字第7627
號、108年度偵字第12879號、108年度偵緝字第411號、108年度
偵緝字第412號）及追加起訴（109年度偵字第3940號），本院判
決如下：
    主  文
羅建軍犯如附表一編號1至編號4「主文」欄所示之罪，共肆罪，
各處如附表一編號1至編號4「主文」欄所示之刑及沒收。應執行
有期徒刑貳年捌月。沒收併執行之。其餘被訴部分無罪。
陳宥余被訴招募他人加入犯罪組織部分免訴。其餘被訴部分無罪
。
黃玟珵被訴參與犯罪組織與招募他人加入犯罪組織部分免訴。其
餘被訴部分無罪。
李俊義犯如附表一編號1「主文」欄所示之罪，處如附表一編號1
所示之刑及沒收。
    事  實
一、羅建軍（綽號：阿財）與李俊義（2人被訴參與犯罪組織之
    部分，業經另案判決確定，不另為免訴，詳下述）於民國10
    7年6月間某日，加入由真實姓名年籍不詳綽號「老二鐵（阿
    昌）」、車忠達、林晏瑋、劉旻倫（上3人均經檢察官另案
    偵查起訴）等成年人組成之詐欺集團，並分別與上開詐欺集
    團成員，共同意圖為自己不法之所有，分別基於三人以上共
    同冒用公務員名義犯詐欺取財、以不正方法由自動付款設備
    取得他人之物與洗錢等犯意聯絡，先由該詐欺集團之某成員
    以附表一所示詐騙方式，分別詐騙附表一「被害人/告訴人
    」欄所示之人，使其等分別陷於錯誤，因而交付附表「提款
    帳戶」欄所示之帳戶提款卡及密碼或其他財物後，由該詐騙
    集團之不詳成員或由李俊義、劉旻倫取得該等交付之物品後
    ，分別由：
　㈠李俊義於駕駛自用小客車載送林晏瑋前往附表一編號1所示提
    款地點，由林晏瑋於附表一編號1所示提領時間，持用附表
    一編號1所示提款帳戶之提款卡至自動櫃員機輸入密碼，使
    自動櫃員機辨識系統誤判其等係有權提款之人，因而領得附
    表一編號1所示之款項後，將提領所得款項均交付予羅建軍
    向上層轉予「阿昌」，以此方式以掩飾、隱匿詐欺犯罪所得
    之去向。
　㈡羅建軍駕駛AYY-9387號自用小客車載送林晏瑋前往附表一編
    號2所示提款地點，由林晏瑋於附表一編號2所示提領時間，
    持用附表一編號2所示提款帳戶之提款卡至自動櫃員機輸入
    密碼，使自動櫃員機辨識系統誤判其等係有權提款之人，因
    而領得附表一編號2所示之款項後，將提領所得款項均交付
    予羅建軍向上層轉予「阿昌」，以此方式以掩飾、隱匿詐欺
    犯罪所得之去向。
　㈢李俊義（業經另案判決確定，未據起訴）駕駛車號000-0000
    號自小客車搭載劉旻倫(業經另案判決)，於附表一編號3所
    示提款時間，在附表編號3所示提款地點，持用附表一編號3
    所示提款帳戶之提款卡至自動櫃員機輸入密碼，使自動櫃員
    機辨識系統誤判其等係有權提款之人，因而領得附表一編號
    3所示之款項後，將提領所得款項及何秀枝所交付之財物均
    交付予羅建軍後向上層轉予「阿昌」，以此方式以掩飾、隱
    匿詐欺犯罪所得之去向。
　㈣由該集團不詳成員駕駛車牌號碼000-0000號自用小客車，搭
    載車忠達（業經另案判決）前往附表一編號4所示提款地點
    ，由車忠達於附表一編號4所示提領時間，持用附表一編號4
    所示提款帳戶之提款卡至自動櫃員機輸入密碼，使自動櫃員
    機辨識系統誤判其係有權提款之人，因而領得附表一編號4
    所示之款項後，將提領所得款項均交付予羅建軍後向上層轉
    予「阿昌」，以此方式以掩飾、隱匿詐欺犯罪所得之去向。
二、案經高雄市政府警察局楠梓分局、蘇承輝訴由高雄市政府警
    察局仁武分局、何秀枝訴由高雄市政府警察局移送暨林莊阿
    琴訴由臺灣宜蘭地方檢察署檢察官簽分後，呈請臺灣高等檢
    察署檢察長核轉臺灣南投地方檢察署偵辦，再經臺灣南投地
    方檢察署檢察官呈請臺灣高等檢察署檢察長核轉臺灣屏東地
    方檢察署偵辦，末由臺灣屏東地方檢察署檢察官呈請臺灣高
    等檢察署檢察長核轉臺灣橋頭地方檢察署檢察官偵查起訴。
    理  由
壹、被告羅建軍、李俊義有罪部分
一、程序部分
  ㊀按被告以外之人於審判外之言詞或書面陳述，屬傳聞證據，
    原則上不得作為證據；惟按被告以外之人於審判外之陳述，
    雖不符刑事訴訟法第159 條之1 至第159 條之4 之規定，而
    經當事人於審判程序同意作為證據，法院審酌該言詞陳述或
    書面陳述作成時之情況，認為適當者，亦得為證據，刑事訴
    訟法第159 條第1 項、第159 條之5 第1 項分別定有明文。
    查本判決所引用屬於傳聞證據之部分，均已依法踐行調查證
    據程序，且檢察官及被告羅建軍、李俊義與被告羅建軍之辯
    護人於本院審理時，除下列有爭執證據能力之證據外，均明
    示同意有證據能力（訴一卷第168頁、第210頁；追加訴卷第
    46頁），基於尊重當事人對於傳聞證據之處分權，及證據資
    料愈豐富愈有助於真實發現之理念，本院審酌該等證據作成
    時情況，並無違法取證之瑕疵，且無顯不可信之情形，以之
    作為證據應屬適當，自均有證據能力。 
  ㊁109年度訴字第110號部分
　　證人林晏瑋於警詢時所為之陳述，對被告羅建軍而言，係被
    告以外之人於審判外之言詞陳述，被告羅建軍及其辯護人均
    不同意作為證據（訴一卷第168頁），惟按被告以外之人於
    檢察事務官、司法警察官或司法警察調查中所為之陳述，與
    審判中不符時，其先前之陳述具有較可信之特別情況，且為
    證明犯罪事實存否所必要者，得為證據，刑事訴訟法第159 
    條之2 定有明文。所謂前後陳述不符之要件，應就前後階段
    之陳述進行整體判斷，以決定其間是否具有實質性差異，惟
    無須針對全部陳述作比較，陳述之一部分有不符，亦屬之，
    並包括先前之陳述詳盡，於後簡略，甚至改稱忘記、不知道
    或有正當理由而拒絕陳述（如經許可之拒絕證言）等實質內
    容已有不符者在內。又證明犯罪事實之存否所必要，即使用
    證據之必要性，係指因無法再從同陳述者取得證言，而有利
    用原陳述之必要性，只要認為該陳述是屬於與犯罪事實存否
    相關之事實，並為證明該事實在實質上之必要性即可。至於
    具有可信之特別情況，則係指依陳述時之外部客觀情況而言
    ，足以令人相信該陳述是虛偽之危險性不高，必須綜合該陳
    述是否未受到外力影響、陳述人之觀察、記憶、表達是否正
    確及有無偽證之各項因素，而為判斷。查證人林晏瑋就附表
    一編號2所示犯行於警詢中已明確證稱該次犯行係由其負責
    提領款項（警一卷第11頁），然於審理中並未就此有所說明
    並僅概稱：現在問我107年6、7月的事情我已經比較不記得
    了，但是警察局製作筆錄時我比較清楚等語（訴三卷第170
    頁至第171頁），而有警詢證述較為詳盡，審理中較為簡略
    之情形。本院審酌證人林晏瑋於警詢中之證述，依其筆錄記
    載內容，係採取一問一答方式，陳述時點距離案發時間較為
    接近，記憶較為清晰，不致因於審理中已隔一段時間而遺忘
    部分案情，且林晏瑋於警詢後並簽名確認筆錄記載內容無訛
    ，復無證據證明該其於警詢過程中有遭受強暴、脅迫、利誘
    、詐欺等外力干擾情形，足認其於警詢中之陳述，客觀上具
    有可信之特別情況，且係有發見真實之需求並有重要關係，
    而為證明被告犯罪事實之存否所必要，依刑事訴訟法第159 
    條之2 規定，應認有證據能力。
二、實體部分
㈠認定事實所憑之證據及理由
㊀訊據被告羅建軍、李俊義對於前揭犯行坦承不諱（訴一卷第166
  頁至第168頁、第206頁至第207頁；訴三卷第416頁至第417頁
  、第419頁至第420頁），核與證人即共犯林晏瑋於警詢、檢察
  事務官詢問時、證人即共犯劉旻倫於警詢中、證人即共犯車忠
  達於偵訊中、證人汪晉毅於警詢與偵訊中之供述大致相符（警
  一卷第11頁；警二卷第153頁至第157頁、第185頁；偵一卷第2
  5頁至第27頁；追加偵緝一卷第46頁至第47頁；偵五卷第59頁
  、第263頁至第271頁；偵三卷第58頁），並據被害人陳黃英妹
  、蘇承輝、何秀枝與林莊阿琴於警詢中指訴明確（偵緝一卷第
  93頁至第95頁；警一卷第233頁至第235頁；警三卷第239頁至
  第241頁；追加警卷第1頁至第3頁），復有提領詐騙款項監視
  器錄影畫面翻拍照片（警一卷第52頁）、高雄市政府警察局仁
  武分局澄觀派出所刑案現場周邊路口監視錄影帶調閱情形紀錄
  表（偵四卷第34頁至第35頁）、告訴人蘇承輝之高雄市政府警
  察局仁武分局仁武派出所受理刑事案件報案三聯單（警三卷P2
  49）、仁武郵局帳號00000000000000號存摺封面及交易明細（
  警一卷第237頁）、告訴人何秀枝高雄市○○區○○○號0000000000
  000000號帳戶基本資料及交易明細、玉山商業銀行帳號000000
  0000000號帳戶交易明細（警三卷第242頁至第245頁）、被害
  人陳黃英妹臺灣銀行號000000000000000號帳戶基本資料及交
  易明細各1份（訴三卷第292頁至第297頁）、告訴人林莊阿琴
  合作金庫銀行帳號0000000000000號帳戶與中國信託商業銀行
  股份有限公司帳號0000000000000000號帳戶之交易明（追加警
  卷第4頁；追加偵五卷第253頁至第257頁）、宜蘭縣政府警察
  局宜蘭分局108年8月20日警蘭偵字第1080018684號函暨行車紀
  錄、路線、道路監視器影像翻拍照片（牌照號碼：ANQ-1753）
  及提領詐騙款項監視器影像翻拍照片（追加偵五卷第105頁至
  第251頁）等在卷可資參照，足認被告2人之任意性自白與事實
  相符，是被告2人上開犯行，應堪認定
㊁犯罪事實補充更正之部分：
  附表一編號2之犯行，共犯林晏瑋實際提領告訴人蘇承輝受騙
  帳戶內款項之時間、地點與金額，均如該編號所示之事實，業
  據林晏瑋於警詢中證述明確，並有蘇承輝郵局帳戶之存摺封面
  與交易明細影本（警一卷第237頁）、林晏瑋該次提領款項之
  監視錄影翻拍照片（警一卷第52頁）在卷可稽，此部分事實，
  應予補充及更正。
㊂綜上所述，本案事證明確，被告2人上開犯行事證明確，堪以認
  定，應依法論罪科刑。
㈡論罪科刑
㊀被告羅建軍就上開全部犯行，以及被告李俊義就事實欄㈠所示
  犯行，與本案詐騙集團其餘成年成員共同向被害人陳黃英妹、
  蘇承輝、何秀枝與林莊阿琴詐得其等所有如附表一「提款帳戶
  」所示帳戶之金融卡及密碼，而分別由共犯林晏瑋、劉旻倫與
  車忠達等人將金融卡插入自動櫃員機，並輸入詐得之密碼，而
  以此不正方法使自動櫃員機辨識系統誤判其等係有權提款之人
  ，而接續提領前揭帳戶內之款項，該行為自屬以不正方法由自
  動付款設備取得他人之物。
㊁被告李俊義、共犯林晏瑋、劉旻倫、車忠達等人，於取得本案
  詐騙集團其餘成員向被害人等施用詐術詐得之財物以及盜領詐
  得款項後，均交付予被告羅建軍，復由被告羅建軍將該等犯罪
  所得層轉向上交付予「阿昌」，因而移轉該等加重詐欺犯罪所
  得款項而加以掩飾、隱匿，自形式上觀察，該等特定犯罪所得
  ，均因而產生金流之斷點，實際上已發生掩飾、隱匿特定犯罪
  所得來源、去向之效果，自均屬洗錢行為。
㊂是被告2人所為，均係犯刑法第339條之2第1項之不正方法由自
  動付款設備取得他人之物罪、刑法第339條之4第1項第1款、第
  2款之三人以上共同冒用公務員名義詐欺取財罪及洗錢防制法
  第14條第1項之一般洗錢罪。被告2人就上開之犯行，分別與如
  事實欄所示之詐騙集團成員，有犯意聯絡，行為分擔，應分別
  論以共同正犯。被告2人上開犯行，均係以一行為同時觸犯不
  正方法由自動付款設備取得他人之物罪、三人以上共同冒用公
  務員名義詐欺取財罪與一般洗錢罪，應依刑法第55條之規定，
  從一重之三人以上共同冒用公務員名義犯詐欺取財罪處斷。被
  告羅建軍所為4次三人以上共同冒用公務員名義犯詐欺取財罪
  犯行，犯意各別，行為互殊，應予以分論併罰。至起訴及追加
  起訴意旨雖就被告2人所為洗錢之行為均漏未起訴，然此部分
  與本院認定之犯罪事實間，有裁判上一罪關係，應為起訴效力
  所及，本院自得依起訴效力所及之犯罪事實，擴張一併為審判
  ，併予敘明。
㊃按犯洗錢罪，在偵查或審判中自白者，減輕其刑，洗錢防制法
  第16條第2項亦有明文。又想像競合犯之處斷刑，本質上係「
  刑之合併」。其所謂從一重處斷，乃將想像競合犯組成之評價
  上數罪，合併為科刑一罪，其所對應之刑罰，亦合併其評價上
  數罪之數法定刑，而為一個處斷刑。易言之，想像競合犯侵害
  數法益者皆成立犯罪，論罪時必須輕、重罪併舉論述，同時宣
  告所犯各罪名，包括各罪有無加重、減免其刑之情形，亦應說
  明論列，量刑時併衡酌輕罪部分量刑事由，評價始為充足，然
  後依刑法第55條前段規定「從一重處斷」，非謂對於其餘各罪
  可置而不論。因此，法院決定處斷刑時，雖以其中最重罪名之
  法定刑，做為裁量之準據，惟於裁量其輕重時，仍應將輕罪合
  併評價在內（最高法院108年度台上字第4405號判決意旨參照
  ）。是被告2人雖對其等所犯一般洗錢罪於審判中均自白犯行
  ，惟依前述其等所涉犯行既從重論以加重詐欺取財罪，依法即
  無由另適用上述減刑規定，僅得於量刑時由法院併予審酌此情
  。
㊄爰審酌被告2人於本案犯行時均正值青壯之年，不思尋求正當途
  徑賺取生活所需，明知詐騙集團已猖獗多年，對社會秩序及一
  般民眾財產法益侵害甚鉅，竟仍貪圖不法利益，加入詐騙集團
  共同詐取被害人之財物，分別負責載運車手前往提款與層轉特
  定犯罪所得等工作，非但侵害被害人等之財產權，並因而製造
  金流斷點致檢警追查困難，被害人亦難以向詐騙集團上層成員
  求償，所為誠有可議，復考量其等於上開集團所扮演之角色輕
  重及詐得財物金額之高低，並審酌被告2人均坦承犯行及迄今
  均未賠付被害人等受騙損失等犯後態度，兼衡被告羅建軍自陳
  國中畢業之教育程度、入監前從事水電之工作，月收入約3萬6
  000元、離婚、入監前與4名小孩同助而需負擔4名小孩之生活
  費與學費；被告李俊義自陳國小畢業之教育程度、入監前從事
  刺青師之工作、月收入約2萬至3萬元、入監前與太太與3名小
  孩同住而需負擔3名小孩之生活費等一切情況（訴三卷第421頁
  至第422頁），就被告羅建軍量處如附表一主文欄編號1至編號
  4所示之刑，就被告李俊義量處如附表一主文欄編號1所示之刑
  。又本院斟酌上情，並考量被告羅建軍就4次犯行均集中於107
   年6月底至同年7月初之間，犯罪過程相似，且罪責內涵之同
  質性甚高，為免以實質累加方式定應執行刑，處罰之刑度顯將
  超過其行為之不法內涵，爰就被告羅建軍4罪定其應執行刑如
  主文第1項所示。
㊅沒收
　按犯罪所得，屬於犯罪行為人者，沒收之；前2項之沒收，於
  全部或一部不能沒收或不宜執行沒收時，追徵其價額，刑法第
  38條之1第1項本文及第3項分別定有明文。經查：
⒈被告羅建軍本案犯行之報酬為月薪4萬5000元，業據其供承在卷
  （訴一卷第168頁；訴三卷第421頁），予以估算後每日之日薪
  約為1500元（4萬5000元/30日＝1500元），又其4次犯行之犯罪
  日期均不相同，除附表一編號2之犯行橫跨2日外，其餘部分之
  犯行時間均僅為1日，是應堪認定附表一編號1、編號3至編號4
  犯行之犯罪所得均為單日日薪1500元，附表編號2犯行之犯罪
  所得為2日之日薪3000元，而該等犯罪所得未經扣案，為避免
  被告羅建軍因犯罪享有犯罪利得，自應依上開規定，於其各次
  所犯罪刑項下宣告沒收，並於全部或一部不能沒收或不宜執行
  沒收時，追徵其價額。
⒉被告李俊義本案犯行之報酬為其提領金額之2％之事實，業據其
  供承在卷（訴三卷第163頁至第164頁），是其就本案附表一編
  號1之犯罪所得應為2980元〔（10萬元＋4萬9000元）*2％＝2980元
  〕，而該等犯罪所得未經扣案，為避免被告李俊義因犯罪享有
  犯罪利得，自應依上開規定，於其所犯罪刑項下宣告沒收，並
  於全部或一部不能沒收或不宜執行沒收時，追徵其價額。
貳、被告羅建軍、李俊義不另為免訴部分
一、公訴意旨略以：被告羅建軍、李俊義均於民國107年6月1日
    起加入上開詐欺集團，因認其等均另涉有組織犯罪條例第3
    條第1項後段之參與犯罪組織罪（起訴及追加起訴意旨未表
    明所犯法條，然已於起訴書表明此部分犯罪事實）。
二、按案件曾經判決確定者，應諭知免訴之判決，刑事訴訟法第
    302 條第1 款定有明文；次按加重詐欺罪係侵害個人財產法
    益之犯罪，其罪數之計算，核與參與犯罪組織罪之侵害社會
    法益有所不同，審酌現今詐欺集團之成員皆係為欺罔他人，
    騙取財物，方參與以詐術為目的之犯罪組織。倘若行為人於
    參與詐欺犯罪組織之行為繼續中，先後多次為加重詐欺之行
    為，因參與犯罪組織罪為繼續犯，犯罪一直繼續進行，直至
    犯罪組織解散，或其脫離犯罪組織時，其犯行始行終結。故
    該參與犯罪組織與其後之多次加重詐欺之行為皆有所重合，
    然因行為人僅為一參與犯罪組織行為，侵害一社會法益，屬
    單純一罪，應僅就「該案中」與參與犯罪組織罪時間較為密
    切之首次加重詐欺犯行論以參與犯罪組織罪及加重詐欺罪之
    想像競合犯，而其他之加重詐欺犯行，祗需單獨論罪科刑即
    可，無需再另論以參與犯罪組織罪，以避免重複評價。是如
    行為人於參與同一詐欺集團之多次加重詐欺行為，因部分犯
    行發覺在後或偵查階段之先後不同，肇致起訴後分由不同之
    法官審理，為裨益法院審理範圍明確、便於事實認定，即應
    以數案中「最先繫屬於法院之案件」為準，以「該案件」中
    之「首次」加重詐欺犯行與參與犯罪組織罪論以想像競合。
    縱該首次犯行非屬事實上之首次，亦因參與犯罪組織之繼續
    行為，已為該案中之首次犯行所包攝，該參與犯罪組織行為
    之評價已獲滿足，自不再重複於他次詐欺犯行中再次論罪，
    俾免於過度評價及悖於一事不再理原則（最高法院109 年度
    台上字第3945號判決意旨參照）。
三、經查：
　㈠被告羅建軍於民國107 年6 月1 日起加入本案詐騙集團（即
    「老二鐵（綽號阿昌）」所屬詐騙集團），經臺灣屏東地方
    法院（下簡稱：屏院）以108年度訴字第188、431號、臺灣
    高等法院高雄分院（下簡稱：雄高分院）以109 年度上訴字
    第236、238號等刑事判決，認被告羅建軍犯組織犯罪條例第
    3條第1 項後段之參與犯罪組織罪，並經最高法院以109年度
    台上字第4110號判決駁回上訴確定在案等事實，有上開判決
    及被告臺灣高等法院被告前案紀錄表在卷可參。
　㈡被告李俊義前於107 年5 月初至同年月17日間某日，加入真
    實姓名年籍不詳綽號「阿財」（下稱「阿財」）、「百九」
    之成年人等人所組成之詐欺集團，並與因陳宥余、黃玟珵之
    介紹而加入該集團之林晏瑋於107 年月至6月間共犯加重詐
    欺取財之犯行，而經屏院以107年度訴字第1136號、雄高分
    院108年度金上訴字第8號等刑事判決，認被告李俊義犯組織
    犯罪條例第3條第1 項後段之參與犯罪組織罪，並經最高法
    院以109年度台上字第1707號判決駁回上訴確定在案等事實
    ，亦有上開判決及被告臺灣高等法院被告前案紀錄表在卷可
    參，核被告李俊義前案所參與之詐騙集團與本案均有因陳宥
    余、黃玟珵之介紹而加入詐騙集團之成員林晏瑋（此部分詳
    下免訴部分），前案所述綽號「阿財」之人與羅建軍之綽號
    相符，堪認被告李俊義前案所參與之詐騙集團與本案係屬同
    一。
　㈢綜上，依前開說明，本案檢察官起訴、追加起訴被告羅建軍
    與起訴被告李俊義此部分均分別涉有組織犯罪防制條例第3 
    條第1 項後段之參與犯罪組織罪嫌，均應為上開確定判決之
    既判力所及，本均應為免訴之判決，惟此部分若成立犯罪，
    與上開加重詐欺取財犯行之有罪部分，分別具有裁判上一罪
    之想像競合犯關係，爰不另為免訴之諭知。
參、免訴部分
一、公訴意旨略以：被告黃玟程於民國107年6月加入由真實姓名
    年籍不詳綽號「老二鐵（阿昌）」之成年人組成之詐欺集團
    ，林晏瑋經由被告陳宥余及被告黃玟珵之招募，自民國107
    年6月1日起，加入上開詐欺集團，因認被告陳宥余涉有組織
    犯罪防制條例第4 條第1 項之招募他人加入犯罪組織罪，被
    告黃玟珵涉有同條例第3條第1項後段之參與犯罪組織罪與同
    條例第4 條第1 項之招募他人加入犯罪組織罪。（起訴意旨
    未表明所犯法條，然已於起訴書表明此部分犯罪事實）。
二、按參與犯罪組織罪與招募他人加入犯罪組織罪之犯罪主體及
    客觀構成要件固屬有別，然行為人一旦加入犯罪組織，在未
    經自首或有其他積極事實足認已脫離該組織之前，其違法行
    為仍繼續存在，而為行為繼續之單純一罪行為人於參與犯罪
    組織之行為繼續中，倘本於便利犯罪組織運作之同一目的，
    而招募他人加入該組織，即屬一行為觸犯上開二罪名，應依
    想像競合犯論處，而非論以數罪（最高法院110年度台上字
    第 3581號刑事判決參照）。
三、經查：
　㈠被告陳宥余前因公訴意旨所指之招募本案詐騙集團車手林晏
    瑋之行為，經屏院以108年度訴字第188號認構成幫助犯三人
    以上共同冒用公務員名義詐欺取財罪，再經雄高分院以108
    年度上訴字第1255號撤銷被告陳宥余部分之判決，認被告陳
    宥余係以一招募行為同時觸犯招募他人加入犯罪組織罪與幫
    助犯三人以上共同冒用公務員名義詐欺取財罪，從一重論以
    幫助犯三人以上共同冒用公務員名義詐欺取財罪，復經最高
    法院以110年度台上字第718號駁回上訴確定等情有上開判決
    及被告陳宥余之臺灣高等法院被告前案紀錄表可參。
　㈡被告黃玟珵前因公訴意旨所指之招募本案詐騙集團車手林晏
    瑋之行為，經屏院以108年度訴字第188、431號認構成三人
    以上共同冒用公務員名義詐欺取財罪與參與犯罪組織罪，從
    一重論以三人以上共同冒用公務員名義詐欺取財罪，再經雄
    高分院以109年度上訴字第238號撤銷原判決，認被告陳宥余
    係以一行為同時觸犯參與犯罪組織罪與三人以上共同冒用公
    務員名義詐欺取財罪，招募他人加入犯罪組織之行為為參與
    犯罪組織之部分行為，無庸另行論罪，復經最高法院以109
    年度台上字第4110號駁回上訴確定等情，有上開判決及被告
    黃玟珵之臺灣高等法院被告前案紀錄表可參。
　㈢綜上，依前開說明，本案檢察官起訴被告陳宥余涉有組織犯
    罪防制條例第4 條第1 項之招募他人加入犯罪組織罪，被告
    黃玟珵涉有同條例第3條第1項後段之參與犯罪組織罪與同條
    例第4 條第1 項之招募他人加入犯罪組織罪，均應分別為上
    開確定判決之既判力所及，應為免訴之諭知。　　　　
肆、被告羅建軍、陳宥余、黃玟珵無罪部分
一、公訴意旨略以：被告陳宥余於民國107年6月加入由真實姓名
    年籍不詳綽號「老二鐵（阿昌）」之成年人組成之詐欺集團
    ，與被告羅建軍、被告黃玟程、另案共犯林晏瑋及上開詐欺
    集團成年成員共同意圖為自己不法所有，並基於3人以上共
    同詐欺取財之犯意聯絡，與該詐欺集團成年成員採分工方式
    ，由「阿昌」及羅建軍擔任車手頭，陳宥余、黃玟珵負責招
    募車手及司機，羅建軍擔任駕車搭載車手四處提款及監督回
    報車手領款情形之司機，林晏瑋擔任負責撿包或提領款項之
    車手，林晏瑋取得詐騙所得之款項，扣除車手及司機應分得
    部分。該詐欺集團內其他成員即先在不詳時地，以不詳方式
    ，取得如附表二所示人頭帳戶之存摺及金融卡，作為接受被
    害人存匯款使用後，即分別為下列犯行：㈠於附表二編號2至
    11號、14至15所示時間，以附表二編號2至11號、14至15所
    示之詐騙方式向附表二編號2至11號、14至15所示陳葦芸、
    陳慧珊、施志雄、王張瀚、管晨宇、陳美霞、楊斯羽、阮步
    芬、賴云評、劉俊珉、潘泰和、傅港箕行騙，致其等陷於錯
    誤，而匯款至附表二編號2至11號、14至15所示之人頭帳戶
    內。㈡於附表二編號1、12、13號所示時間，以附表二編號1
    、12、13號所示之詐騙方式向附表二所示陳黃英妹、蘇承輝
    、何秀枝行騙，致其等陷於錯誤，陳黃英妹因而匯款至其所
    申辦之帳戶內，陳黃英妹、蘇承輝、何秀枝再分別依指示將
    附表二編號1、12、13號之其等所申辦之帳戶資料放置於詐
    欺集團成員指定位置。㈢嗣詐欺集團內其他成員在不詳時地
    ，以不詳方式，取得附表二所示帳戶資料，「阿昌」再以通
    訊軟體「微信」傳送訊息，指示待提領金融機構帳戶及金額
    ，李俊義於107年7月2日（即附表二編號1所示時間），駕駛
    自用小客車載送林晏瑋前往提款，由林晏瑋於附表二編號1
    所示提領時、地，持用附表二編號1所示金融機構帳戶之金
    融卡至自動櫃員機輸入密碼提領附表二編號1所示之款項（
    被告羅建軍、李俊義此部分犯行，業經本院認定有罪如上）
    。㈣李俊義於附表二編號13(未據起訴)之時間，駕駛車號000
    -0000號自小客車搭載劉旻倫(業經法院另案判決)至高雄市
    杉林區和氣公園取走贓物並至高雄市杉林區農會提款後，再
    由李俊義將提領款項及金飾於高雄市杉林區交付被告羅建軍
    （被告羅建軍此部分犯行，業經本院認定有罪如上）。㈤被
    告羅建軍於附表二編號2-12、14至15所示時間，駕駛車牌號
    碼000-0000號自用小客車載送林晏瑋前往提款，由林晏瑋於
    附表二編號2-12、14至15所示提領時、地，持用附表二編號
    2-12、14至15所示金融機構帳戶之金融卡至自動櫃員機輸入
    密碼提領附表二編號2-12、14至15所示之款項，再將提領款
    項上繳予羅建軍，因認被告陳宥余、黃玟珵就附表二編號1
    至編號15，被告羅建軍就附表二編號2至11、編號14至15，
    均涉有刑法第339條之4第1項第1款之冒用公務員名義犯詐欺
    取財及刑法第339條之4第1項第2 款之3 人以上共同犯詐欺
    取財之詐欺取財等罪嫌，被告陳宥余另涉有組織犯罪防制條
    例第3條第1項後段之參與犯罪組織罪（被告陳宥余涉嫌參與
    犯罪組織部分起訴意旨未表明所犯法條，然已於起訴書表明
    此部分犯罪事實）。
二、按犯罪事實應依證據認定之，無證據不得認定犯罪事實；不
    能證明被告犯罪者，應諭知無罪之判決，刑事訴訟法第154
    條第2 項、第301 條第1 項分別定有明文。又事實之認定，
    應憑證據，如未能發現相當證據，或證據不足以證明，自不
    能以推測或擬制之方法，以為裁判基礎。而認定犯罪事實所
    憑之證據，雖不以直接證據為限，間接證據亦包括在內，然
    而無論直接證據或間接證據，其為訴訟上之證明，須於通常
    一般之人均不致有所懷疑，而得確信其為真實之程度者，始
    得據為有罪之認定，倘其證明尚未達到此一程度，而有合理
    之懷疑存在而無從使事實審法院得有罪之確信時，即應由法
    院為諭知被告無罪之判決（最高法院76年台上字第4986號裁
    判意旨參照）。次按，刑事訴訟法第161條第1項規定：檢察
    官就被告犯罪事實，應負舉證責任，並指出證明之方法。因
    此，檢察官對於起訴之犯罪事實，應負提出證據及說服之實
    質舉證責任。倘其所提出之證據，不足為被告有罪之積極證
    明，或其指出證明之方法，無從說服法院以形成被告有罪之
    心證，基於無罪推定之原則，自應為被告無罪判決之諭知（
    最高法院92年台上字第128號裁判意旨參照）。又認定不利
    於被告之事實，須依積極證據，苟積極證據不足為不利於被
    告事實之認定時，即應為有利於被告之認定，更不必有何有
    利之證據；被告否認犯罪所持之辯解縱屬不能成立，仍非有
    積極證據足以證明其犯罪行為，不能遽為有罪之認定。另按
    ，共犯就犯罪事實之供述，對己不利之部分，如資為證明其
    本人案件之證據時，即屬被告之自白；對他被告不利部分，
    倘用為證明該被告案件之證據時，則屬共犯之自白，本質上
    亦屬共犯證人之證述。而不論是被告之自白或共犯之自白，
    均受刑事訴訟法第156條第2項之規範拘束，其供述或證詞須
    有補強證據為必要，藉以排斥推諉卸責、栽贓嫁禍之虛偽陳
    述，從而擔保其真實性。所謂補強證據，係指除該自白本身
    之外，其他足以證明該自白之犯罪事實確具有相當程度真實
    性之證據而言，雖所補強者，非以事實之全部為必要，但亦
    須因補強證據之質量，與自白之相互利用，足使犯罪事實獲
    得確信者，始足當之。至於共犯供述或證詞前後次數多寡、
    內容是否一致、有無重大矛盾、指述堅決與否及態度是否肯
    定，僅足為判斷其供述或證詞有否瑕疵之參考，仍屬自白之
    範疇，亦不足藉以補強及擔保其自白為真實之證明力（最高
    法院109年台上字第2629號刑事判決意旨參照）。
三、公訴意旨認被告羅建軍、陳宥余與黃玟珵涉有此部分犯嫌，
    無非係以被告3人於警詢、偵訊中之供述、證人李俊義、林
    晏瑋、林長融、汪晉毅之供述、附表二所示被害人與告訴人
    於警詢中之指訴、提款機之提領影像翻拍畫面與人頭、被害
    人帳戶開戶資料或交易明細等為其主要之論據。訊據被告羅
    建軍、陳宥余與黃玟珵均堅詞否認有何三人以上共同詐欺取
    財，被告羅建軍辯稱：我犯的部分我都有承認，我的犯罪模
    式只有其他共犯去撿包裹以後去領錢，領完錢交給我，至於
    附表二編號2至11、編號14、編號15的部分，犯罪模式不一
    樣，這些都是林晏瑋拿人頭卡去領錢，我沒有載他去領錢，
    我只知道好像是「阿昌」叫林晏瑋去幫「阿昌」朋友的領錢
    ，這是去林晏瑋去別家公司（詐騙集團）做的等語（訴三卷
    第416頁至第417頁；訴一卷第310頁）；被告陳宥余辯稱：
    我僅承認承認有幫助招募林晏瑋的部分，這部分我在屏東已
    經受到懲罰，其他的部分都與我無關等語（訴一卷第186頁
    至第190頁；訴三卷第152頁 ）；被告黃玟珵辯稱：我確實
    有介紹林晏瑋加入本案詐騙集團，但是我介紹完以後，107
    年6月15日之後林晏瑋、汪晉毅、林長融等人就說他們不要
    做了，他們之後的事我也不知道，我也不知道林晏瑋又回去
    做等語（訴三卷第418頁至第419頁），經查：
  ㈠附表二所示被害人有遭詐騙匯款至附表二所示人頭帳戶，或
    遭詐騙後交付財物與內有存款之自身帳戶金融卡及密碼，嗣
    後李俊義有載送林晏瑋、劉旻倫分別於附表二編號1、編號1
    3所示時地提領款項，以及林晏瑋有持用附表二編號2、編號
    3至編號11、編號14、編號15所示人頭帳戶之金融卡及持用
    附表二編號12所示被害人帳戶之金融卡提領款項等事實，業
    據附表所示被害人與告訴人於警詢中指訴明確，並據證人即
    被告李俊義、證人劉旻倫、林晏瑋於警詢與偵訊中證述屬實
    ，並有附表所示人頭帳戶之基本資料及交易明細、提領詐騙
    款項監視器錄影畫面翻拍照片、高雄市政府警察局仁武分局
    澄觀派出所刑案現場周邊路口監視錄影帶調閱情形紀錄表、
    被害人施志雄所提供鶯歌區農會匯款申請書、通話紀錄翻拍
    照片、被害人王張瀚所提供中國信託銀行自動櫃員機交易明
    細、被害人管晨宇所提供華南銀行自動櫃員機交易明細、對
    話紀錄翻拍照片、被害人陳美霞所提供郵政跨行匯款申請書
    、南投三和郵局帳戶存摺封面、被害人楊斯羽所提供合作金
    庫銀行臺大分行帳戶存摺封面及交易明細、被害人阮步芬所
    提供郵政入戶匯款申請書、對話紀錄翻拍照片、被害人賴云
    評所提供中國信託銀行自動櫃員機交易明細2紙、通話紀錄
    翻拍照片、被害人劉俊珉所提供臺灣土地銀行嘉義分行帳戶
    存摺封面及交易明細、臺灣土地銀行匯款申請書、被害人蘇
    承輝所提供仁武郵局帳戶存摺封面及交易明細、被害人何秀
    枝高雄市杉林區農會帳戶基本資料及交易明細、玉山商業銀
    行帳戶交易明細、被害人潘泰和之轉帳明細翻拍照片、國泰
    世華銀行屏東分行帳戶存摺封面、通話紀錄翻拍照片、被害
    人傅港箕所提供之彰化銀行匯款回條聯等在卷可資參照，此
    部分事實，固堪認定。
　㈡被告陳宥余、黃玟珵部分
　㊀證人林晏瑋、林長融、汪晉毅之供述固堪認定被告陳宥余、
    黃玟珵有招募其等加入本案詐騙集團之事實，然被告2人此
    部分之犯行業經另案判決確定，已說明如上。再按共同正犯
    之成立，雖祇須有犯意之聯絡，行為之分擔，不必每一階段
    犯行均經參與，然仍以在合同意思範圍內，各自分擔犯罪行
    為之一部，相互利用他人之行為，以達其犯罪之目的為必要
    ；詐欺取財罪既係為保護個人之財產法益而設，關於行為人
    詐欺犯罪之罪數計算，除非存在時間或空間上之全部或局部
    重疊關係，否則原則上自應依遭受詐騙之被害人人數定之，
    是行為人詐欺取財之罪數既以受詐騙之被害人人數定之，同
    一詐騙集團之成員是否需就個別被害人之詐騙行為負責，即
    應論斷該成員是否就該被害人受騙之過程，有於合同意思範
    圍內，分擔犯罪行為之一部，亦即被告陳宥余、黃玟珵固有
    前述有招募林晏瑋、林長融、汪晉毅參與本案犯罪集團之行
    為，然其是否有公訴意旨所指此部分犯行，自應論審究被告
    陳宥余、黃玟珵就此部分犯行，有無於合同意思範圍內，分
    擔犯罪行為之一部，而非僅以其有招募林晏瑋之行為，即逕
    予概括認定被告陳宥余、黃玟珵其就林晏瑋嗣後於犯罪組織
    所為之犯行均有犯意聯絡與行為分擔，合先敘明。
　㊁證人李俊義固有與林晏瑋共犯附表二編號1所示犯行及與證人
    劉旻倫共犯附表二編號13之犯行，然證人劉旻倫於警詢中所
    為之供述，僅指認其係經由李俊義載送而為此部分犯行，均
    未提及該次犯行與被告陳宥余、黃玟珵相關（警二卷第152
    頁至第157頁），被告李俊義於偵訊中亦明確證稱其不認識
    被告陳宥余、黃玟珵等語（偵三卷第114頁至第115頁），自
    無從認定被告陳宥余、黃玟珵涉有此部分犯行。
　㊂證人林晏瑋於107年9月20日警詢中先證稱：我擔任詐騙集團提款車手的報酬共獲得7800元，是由我提領完後，過幾天羅建志（即指被告羅建軍）用微信聯絡我再將酬勞當面交付給我等語；後於107年12月27日警詢與偵訊中改稱：羅建軍於107年6月28日、29日，駕駛AYY-9387號自小客車載我至高雄市○○區○○路000號土地銀行大社分行、大社區自強街9號大社郵局提領贓款新臺幣共31萬之人（即指附表二編號4、編號9、編號10之犯行），提領完也是交給他，提領完我沒收到酬庸，羅建軍都是會將錢拿給我介紹人陳宥余或黃玟珵，然後由他們來跟我算酬庸，但當週我提領的酬庸總共是新臺幣8000元，係羅建軍交給黃玟珵後，他將錢拿來給我的等語（警二卷第75頁）；又於108年1月3日檢察事務官詢問時稱：我的報酬是7天結算一次，我們會約在咖啡廳，羅建軍會請李俊義來結算，每次都是李俊義來跟我們結算等語（偵一卷第23頁）。是證人林晏瑋就其所為犯行如何獲取報酬係先後稱由被告羅建軍直接支付、透過被告黃玟珵所交付及由李俊義出面與其結算，其供述有前後不一致之瑕疵，已難遽已採信，縱認被告黃玟珵確曾支付車手報酬8000元予林晏瑋，然亦無其他證據可資證明該筆報酬與本案全部犯行相關。此觀諸證人林晏瑋就被告黃玟珵曾支付其8000元報酬之供述，業經上述屏院108年度訴字第188、431號、雄高分院以109年度上訴字第238號等判決認定係與該案被害人廉月裡於107年6月5日至同月14日遭詐騙之犯行相關，有上開判決在卷可證，更足佐證證人林晏瑋此部分之供述無從逕予認定被告陳宥余、黃玟珵涉有公訴意旨所指此部分犯行。
　㊃參以，證人即共犯羅建軍於審理中證稱：黃玟珵介紹林長融
    他們3個人（即另含林晏瑋、汪晉毅）進去做車手時，那時
    候他們是跟阿昌聯絡的，後來我們中間有休息一陣子，就是
    阿昌跟我們說林長融他們不要做了，那時做到107年6月中，
    我們公司就有休息沒有做了，又過幾天，林長融他們又回來
    ，就阿昌打給我說明天又要開始做了，就是林長融他們又回
    來做，當時我根本沒有看過黃玟珵與陳宥余，林長融也跟我
    說他們已經跟之前介紹的人沒有關係了等語（訴三卷第175
    頁至第178頁），核與被告黃玟珵所辯亦大致相符，更無從
    認定被告陳宥余、黃玟珵與公訴意旨所指此部分犯行有所關
    連。
　㊄綜上，公訴意旨以被告陳宥余、黃玟珵有招募林晏瑋加入本
    案詐騙集團之事實，逕予推論被告陳宥余、黃玟珵就附表二
    所示全部犯行均有犯意聯絡與行為分擔以及被告陳宥余有參
    與本案犯罪組織之事實，容有未洽，林晏瑋就被告黃玟珵曾
    支付報酬予其之供述，亦無從認定與此部分犯行相關，檢察
    官所提其餘供述與非供述證據亦無從證明被告陳宥余、黃玟
    珵涉有公訴意旨所指此部分犯行，自應為被告2人為無罪之
    諭知。　
  ㈢被告羅建軍部分
　㊀公訴意旨認依證人林晏瑋、林長融與汪晉毅之證述（警二卷
    第167頁至第168頁、第184頁至第185頁；偵一卷第21頁；偵
    三卷第58頁、第190頁），其等有經陳宥余、黃玟珵之招募
    於107年6月1日與被告羅建軍見面商談加入本案詐騙集團等
    事宜，此部分事實，固堪認定，然此僅足以認定被告羅建軍
    與證人林晏瑋、林長融與汪晉毅等人係屬同一詐騙集團之成
    員，被告羅建軍是否有與林晏瑋共犯此部分被訴犯行，自仍
    應依上開說明，就被告羅建軍就此部分犯行，各別與林晏瑋
    是否有犯意聯絡與行為分擔，加以認定，合先敘明。
　㊁證人林晏瑋固於警詢、偵訊與本院審理時大致證稱：107年6
    月28、29日（即附表二編號2至11、編號14至15）其所為提
    領被害人款項行為之行為，均係由被告羅建軍駕駛AYY-9387
    號自小客車搭載其前往領款去提領，提領完後即在車上將金
    融卡及贓款當面交付給被告羅建軍等語（警一卷第9頁至第1
    4頁；偵三卷第235頁；訴三卷第165頁），然此部分僅屬共
    犯林晏瑋單一證述，而證人林晏瑋前就何人派發其擔任車手
    報酬之事項，有前後不一致之情形，已說明如上，是否得以
    林晏瑋所為證述認定被告羅建軍涉有公訴意旨所指此部分犯
    行已有疑義。
　㊂公訴意旨雖認被告羅建軍此部分被訴犯行均係駕駛AYY-9387
    號自小客車載送林晏瑋持人頭帳戶提款卡前往領款，然該車
    於107年8月20日經警尋獲後，對於該車進行勘查採驗，僅於
    該車上檢得證人粘棋筌所遺留煙蒂之DNA等事實，有高雄市
    政府警察局仁武分局刑案勘察報告、高雄市政府警察局107
    年10月5日高市警刑鑑字第10736462400號鑑定書在卷可參（
    警一卷第88頁至第98-1頁），證人粘棋筌於偵訊中復證稱：
    該車內所遺留之蠻牛飲料空瓶為其所遺留等語（偵一卷第13
    3頁至第135頁），均未採得任何有關被告羅建軍所遺留之生
    物跡證，被告羅建軍是否有駕駛該車輛載送林晏瑋為公訴意
    旨所指此部分犯行，亦有疑義。
　㊃證人李俊義於警詢中證稱：我不知道詐騙集團107年06月29日由何人駕駛自小客車AYY-9387號乘載車手林晏瑋至高雄市仁武區及大社區金融機構ATM提款，集團中司機有幾個我不知道，我也不知道林晏瑋是否有乘坐該部車輛等語（警二卷第121頁至第122頁）；於108年4月23日偵訊中經檢察官提示上開車輛照片後稱：我有看過這台車，當時是被告羅建軍開載林晏瑋去領錢，但我沒有一起去，107年6月28、29日那兩天林晏瑋去提款是不是我載林晏瑋，時間太久，我不記得等語（偵一卷第197頁至第199頁）；又於108年9月6日偵訊中經檢察官問以「你說開AYY-9387自小客車的是羅建軍載林晏瑋去領錢，107年6月28日、29日大社合庫、土銀，我開8932、3271的車子，羅建軍開1753的車子？」僅概括答稱對，同次偵訊又稱：107年6月28日、29日我沒有有載林晏瑋去楠梓、大社領錢，這個不是我載的，我也不知道是誰載他去的等語（偵三卷第115頁至第117頁）；於審理中證稱：起訴書附表二編號2到11、14、15，這些107年6月28、29日發生的事情，這些都我不知道，我只記得羅建軍曾經有載過林晏瑋開過AYY-9387自小客車那台車，我不記得107年6月28、29日羅建軍有開哪一台車，我之前的回答是說這台車曾經有誰開過，我在偵查中回答檢察官說107年6月28、29日我沒有開車載林晏瑋去領錢，我也不知道是誰載他去的，是正確等語（訴三卷第155頁至第157頁）。是證人李俊義前後一致的說法為107年6月28、29日林晏瑋所為提領被害人款項之事，其並未一同前往或參與，是其既未參與見聞，其所述顯已難為共犯林晏瑋證述之補強；而其雖一度於偵訊就檢察官概括提問被告羅建軍是否涉嫌107年6月28、29日載送林晏瑋領款答稱對，然此部分回答業經其於同次偵訊再度強調其就此部分犯行均不知情，而與先前於警詢與審理中所述不知情等語相同，縱證人李俊義曾見被告羅建軍駕駛上開車輛搭載林晏瑋，亦無從逕予認定與本案犯行相關，自無從僅以證人李俊義之供述為被告羅建軍不利之認定。
　㊄證人林長融於另案審理時證稱：其於107年6、7月間擔任本案詐騙集團車手，都是靠微信群組與羅建軍聯絡，群組有好幾個，我知道的1天就分兩、三個群組，有時候是我、林晏瑋、阿財（羅建軍）或是昌哥，有時候又不同，每天群組聯絡的人都不同等語（影院一卷第439頁）；證人林晏瑋於審理時證稱：當時我們詐騙集團有聯絡的微信群組，是綽號叫阿昌的及阿風的人創的，群組每天都會換，今天做完會把這個微信刪掉，他們會再開一個新微信把我們加進去，他們兩個每天分配誰要在一起工作，打在群組裡面，至於阿昌是否會叫車手去支援別的詐騙集團，這個我不清楚，因為我就是照他們的安排這樣做等語（訴三卷第169頁）；證人李俊義於審理時證稱：當時我們集團有聯絡的群組，但是有分今天我載的人，我是被人分配去哪裡做，一個地方一個地方的群組不一樣，每天有不同的群組，群組的成員怎麼分配是老闆綽號阿昌的人決定的，我知道阿昌每天怎麼分配誰要做什麼會用微信跟我們說，我知道阿昌有時候會叫其中幾個車手去支援別的詐騙集團等語（訴三卷第157頁至第158頁）。可知本案詐騙集團實際就車手分組派工之人為「阿昌」，被告羅建軍、證人林長融、林晏瑋、李俊義等人，均係依照群組內之指示進行工作分配，而本案並無107年6月28、29日群組派工之對話記錄可資佐證共犯林晏瑋證述之真實性，而證人李俊義證稱阿昌確曾指示該集團車手支援其他詐騙集團之說法亦與被告羅建軍所辯大致相符，自無從排除共犯林晏瑋係與他人共犯之可能性。
　㊅此外，證人林長融、汪晉毅、李俊義其餘所述，僅係就其等
    於該詐騙集團內就與被告羅建軍之工作模式或與被告羅建軍
    共犯其他犯行之經過，無從逕予認定被告羅建軍有與林晏瑋
    共犯此部分之犯行，相關監視錄影畫面僅有林晏瑋提領被害
    人款項之經過不足以認定被告羅建軍有駕駛上開自小客車載
    送林晏瑋共為此部分犯行，是有關被告羅建軍此部分被訴之
    犯罪事實，除具共犯關係之證人林晏瑋所為之單一之證述外
    ，別無其他補強證據，尚不得僅以之遽為被告羅建軍不利之
    認定。檢察官就被告羅建軍被訴此部分犯行，所提出之證據
    ，並未達通常一般人不致有所懷疑，而得以確信其為真實之
    程度，復查無其他確切證據足以證明被告羅建軍涉有此部分
    罪嫌，基於無罪推定之原則，自應就此部分為被告羅建軍為
    無罪之諭知。　　　　
伍、退併辦部分
一、臺灣臺南地方檢察署108年度偵字第4442號、108年度營偵字
    第948號併辦意旨略以：被告黃玟珵及被告陳宥余明知真實
    姓名年籍不詳綽號「阿昌」或「昌哥」（微信暱稱「老二鐵
    」）之成年男子為首及羅建軍（綽號阿財，另行提起公訴）
    、真實姓名年籍不詳之其他成員所組成之詐欺集團，係3人
    以上，以實施詐術手段，共同組成具有持續性及牟利性之有
    結構性之犯罪組織，竟自民國107年5、6月間，加入該詐欺
    集團（黃玟珵、陳宥余所涉違反組織犯罪防制條例部分，業
    經臺灣屏東地方法院108年度訴字第188、431號及臺灣高等
    法院高雄分院109年度上訴字第236、238號判決有罪，故非
    在移送併辦之範圍），而與「阿昌」、羅建軍、林長融、林
    晏瑋、汪晉毅、車忠達、劉明哲、李俊義等人（前開林長融
    等6人另案經臺灣臺南地方法院107年度金訴字第56、89號判
    決有罪）及上開其他詐欺集團成員間共同意圖為自己不法所
    有，基於3人以上共同冒用公務員名義詐欺取財之犯意聯絡
    ，由「阿昌」擔任集團首腦，負責主持、操縱及指揮該詐欺
    集團犯罪組織，下達指令並分配車手提領被害人遭詐欺款項
    之金額、地點等工作；羅建軍擔任車手頭，負責交付司機與
    車手各次提款時所使用之提款卡、監督回報車手領款情形及
    收水（即收取車手提領之贓款再轉交上手阿昌）或兼擔任司
    機送車手提款等工作；黃玟珵、陳宥余負責召募車手及司機
    ，黃玟珵兼負有發放車手或司機酬勞之工作，陳宥余兼代班
    車手；李俊義為負責載送車手至指定地點提領款項及繳回提
    領款項與上手之司機，林晏瑋、汪晉毅、車忠達均擔任車手
    ，負責撿取被害人遭騙而交付內裝有現金或提款卡、存摺等
    物之包裏（簡稱撿包）及提領人頭帳戶或被害人帳戶內遭騙
    之款項；林長融、劉明哲則擔任車手及兼任負責載送車手至
    各地點提領詐得款項之司機，同時約定羅建軍每月可獲得新
    臺幣（下同）4萬5000元報酬，車手可獲得提領金額之4%為
    報酬、司機則可獲得車手提領金額之1至2%為報酬，招募者
    亦可獲得不詳成數之金額為報酬。其中，黃玟珵為吸收新成
    員加入成為車手，遂請陳宥余代為尋找有意願加入之人、陳
    宥余因而找到無業急需工作賺錢而有意願加入之林長融、林
    晏瑋及汪晉毅，渠等相約於107年6月1日自彰化縣員林市草
    本飲料店見面後，由陳宥余駕車，黃玟珵陪同，搭載林長融
    、林晏瑋、汪晉毅，前往臺中市「捷昇車行」，介紹林長融
    、林晏瑋、汪晉毅3人與羅建軍認識，招募3人加入該詐欺集
    團，隨後以不詳之方法取得車牌號碼000-0000號、ANH-8932
    號、AYY-9387號自用小客車為搭載車手之工具。嗣渠等與詐
    欺集團其他成員，遂各自分工為下列行為：
  ㈠該詐欺集團其他成員於107年6月7日12時許起，分別假冒中華
    電信服務人員、臺北市政府警察局士林分局偵查隊黃俊榮警
    官、陳文正隊長及臺灣士林地方檢察署張清雲檢察官、陳玉
    萍主任檢察官等身分，陸續多日撥打電話向蘇素慧訛稱：其
    遭冒用身分申請電話及開立中國信託銀行帳戶，涉及跨國洗
    錢等不法，須將其所有之銀行存摺、提款卡（含密碼）及金
    錢交付檢警監管等情，致蘇素慧陷於錯誤而聽從詐欺集團成
    員指示，於附表一所示之時間，將附表一所示之現金及帳戶
    提款卡、存摺等物放於附表一所示之處所，再由附表一所示
    分工方式，由李俊義、劉明哲、林長融、羅建軍等人，分別
    開車載送劉明哲、林晏瑋、汪晉毅、車忠達、林長融等人，
    持蘇素慧之提款卡至附表一所示之金融機構自動櫃員機提領
    款項，或至蘇素慧住處門口取走蘇素慧依指示放置在住處門
    口之提款卡或現金包裏，待車手與司機取得款項後，即交由
    羅建軍收取後繳回給「阿昌」。
  ㈡該詐欺集團其他成員於107年7月13日9時30分許起，分別假冒
    中華電信服務人員、臺北市政府警察局士林分局警官、檢察
    官等身分，陸續撥打電話向吳春枝佯稱：其遭冒用身分申請
    電話及開立銀行帳戶，涉及跨國洗錢等不法，須將其所有之
    銀行或郵局存摺、提款卡（含密碼）及金錢交付檢警監管等
    情，致吳春枝陷於錯誤而聽從詐欺集團成員指示，於附表二
    所示之時間，將附表二所示之帳戶提款卡、存摺等物放於附
    表二所示之處所，再由附表二所示分工方式，由林長融、李
    俊義，分別開車載送林晏瑋、劉明哲、車忠達等人，持吳春
    枝之提款卡至附表二所示之金融機構自動櫃員機提領款項，
    待車手與司機取得款項後，即交由羅建軍收取後繳回給「阿
    昌」。因認被告陳宥余、黃玟珵此部分犯嫌涉有刑法第339
    條之4第1項第2款、第1款之3人以上共同冒用公務員名義詐
    欺取財罪，而與本院109年度訴字第110號案件之犯罪事實相
    同，為同一案件，應予併案審理等語。
  ㈢按檢察官就犯罪事實一部起訴者，其效力及於全部，刑事訴
    訟法第267 條定有明文，然此起訴效力所及之情形，僅適用
    於起訴及效力所及部分均有罪之情形，倘起訴或所及部分有
    一部係為無罪、免訴、不受理之情形，即無本條之適用。查
    移送併辦所述犯罪事實之被害人分別為蘇素慧、吳春枝，核
    非本案之被害人，犯罪事實顯然不同，再參照前揭關於詐欺
    犯罪罪數應依遭受詐騙之被害人人數而定之說明，被告陳宥
    余、黃玟珵經移送併辦之部分若屬有罪，顯與本案被訴部分
    係屬獨立之數罪而非起訴效力所及，移送併辦意旨顯無理由
    。況本案既經諭知被告陳宥余、黃玟珵均為無罪、免訴判決
    ，移送併辦部分亦無從與本案構成事實上一罪關係，無從由
    本院併予審理，應退由檢察官另行依法處理。　　　　
據上論斷，應依刑事訴訟法第299條第1項前段、第301條第1項、
第302條第1款，判決如主文。
本案經檢察官彭斐虹提起公訴、檢察官嚴維德追加起訴，檢察官
黃碧玉到庭執行職務。
中　　華　　民　　國　　111 　年　　12　　月　　9 　　日
                  刑事第一庭    審判長法　官  楊智守
　　　　　　　　　                    法  官  簡祥紋
　　　　　　　　　                    法  官  陳狄建
以上正本證明與原本無異。
如不服本判決應於收受送達後20日內向本院提出上訴書狀，並應
敘述具體理由；如未敘述上訴理由者，應於上訴期間屆滿後20日
內向本院補提理由書（均須按他造當事人之人數附繕本）「切勿
逕送上級法院」。
中　　華　　民　　國　　111 　年　　12　　月　　9 　　日
   　　　　　　　　　　　　　　　　　 書記官  吳雅琪
附表一：
編號 告訴人/ 被害人 詐騙方式 提款時間 提款地點 提款帳戶 提款金額 (新臺幣) 主文  備註 1 被害人 陳黃英妹 於107年6月25日10時許，假冒檢察官、警方，撥打電話予陳黃英妹，謊稱：其有撥打國際電話，另向銀行貸款，且涉嫌刑事案件為犯罪嫌疑人云云，致陳黃英妹陷於錯誤，依指示先於107年7月2日11時許匯款新臺幣30萬元至其所申辦臺灣銀行帳號000000000000000號之帳戶内，再同日12時許依指示將上開帳戶之存摺、金融卡及密碼放置在高雄市○○區○○○街000巷0號住處門口信箱上，由該詐騙集團不詳成員取得後，陳黃英妹再依該集團成員之指示於同月4日10時50分許再行匯款19萬元至其上開臺灣銀行帳戶內。 107年7月2日13時19分許   高雄市○○區○○○路000號之臺灣銀行仁武分行 陳黃英妹左列臺灣銀行帳戶 10萬元   羅建軍三人犯以上共同冒用公務員名義詐欺取財罪，處有期徒刑壹年肆月。未扣案犯罪所得新臺幣壹仟伍佰元沒收，於全部或一部不能沒收或不宜執行沒收時，追徵其價額。 李俊義犯三人以上共同冒用公務員名義詐欺取財罪，處有期徒刑壹年貳月。未扣案犯罪所得新臺幣貳仟玖佰捌拾元沒收，於全部或一部不能沒收或不宜執行沒收時，追徵其價額。 原起訴書附表編號1之犯行    107年7月2日13時21分許   4萬9000元   2 告訴人 蘇承輝 詐騙集團某成員於107年6月28日10時許，假冒警方、檢察官，撥打電話予蘇承輝，謊稱：個資外洩遭盜辦門號，另遭冒用身分向銀行貸款，將凍結帳戶予以通緝云云，致蘇承輝陷於錯誤，同日12時許，依指示將其所申辦中華郵政股份有限公司帳號00000000000000號帳戶之金融卡及密碼裝置在信封袋內將之放置在高雄市仁武區文中路與文中一街口之某車輛後擋風玻璃上，而由該詐騙集團不詳成員取得。 107年6月28日13時4分許 高雄市○○區○○路000號（仁武郵局）   蘇承輝左列郵局帳戶 6萬元 羅建軍犯三人以上共同冒用公務員名義詐欺取財罪，處有期徒刑壹年陸月。未扣案犯罪所得新臺幣參仟元沒收，於全部或一部不能沒收或不宜執行沒收時，追徵其價額。 原起訴書附表編號12之犯行    107年6月28日13時5分許   6萬元      107年6月28日13時6分許   2萬9000元      107年6月29日0時3分許 高雄市○○區○○○路0000號（內惟郵局）  6萬元      107年6月29日0時4分許   2萬9000元    3 告訴人 何秀枝 詐騙集團某成員於107 年6 月27日8 時30分許，假冒中華電信客服人員、警官、檢察官等身分，撥打電話向何秀枝佯稱：因遭盜用身分申辦門號而欠費未繳，並涉及洗錢、販毒等案件，需交出名下金融帳戶之存摺、提款卡、密碼及家中財物云云，致何秀枝陷於錯誤，依指示於同日13時45分許，將其所申設玉山商業銀行帳號0000000000000帳戶及高雄市○○區○○○號0000000000000000號帳戶帳戶之存摺、提款卡暨密碼，及金項鍊1 條、金手鍊3 條、金戒指2 只等財物，放置於高雄市杉林區和氣街附近之「和氣公園」溜滑梯處由李俊義（業經另案判決確定，未據起訴）駕駛其向「捷昇租車公司」所租賃車牌號碼000-0000號自用小客車搭載劉旻倫（另案判決）前往和氣公園取走何秀枝遭騙之財物。 107年6月27日13時12分至14分許 高雄市○○區○○路00號杉林區農會 何秀枝左列高雄市杉林區農會帳戶 10萬元    羅建軍犯三人以上共同冒用公務員名義詐欺取財罪，處有期徒刑壹年柒月。未扣案犯罪所得新臺幣壹仟伍佰元沒收，於全部或一部不能沒收或不宜執行沒收時，追徵其價額。 原起訴書附表編號13之犯行    107年6月27日13時23分至28分許   15萬元   4 告訴人 林莊阿琴 該詐欺集團之某成員，於107年7月10日8時10分許，假冒電信人員以電話對林莊阿琴謊稱：你這個月電話費沒有繳，請按9查詢等語，林莊阿琴按9之後，轉接至自稱為桃園市政府警察局之某詐欺集團成員，續對林莊阿琴謊稱：你的身分證被盜用，在桃園市申請1個門號，這個門號已欠新臺幣(下同)1萬8000元，你有在桃園市申請中國信託帳戶，還有7個人要告你，要假扣押你的帳戶並拘捕你等語，再轉到另一個假冒為檢察官之詐欺集團成員續對林莊阿琴謊稱：調查你的帳戶，你涉及洗錢，要凍結你的帳戶18個月等語，致林莊阿琴陷於錯誤，誤認涉及刑事案件，在電話中對詐欺集團成員告知林莊阿琴之中國信託商業銀行帳號0000000000000000號及合作金庫商業銀行帳號0000000000000號等帳戶之提款卡密碼，並依該詐欺集團成員指示，於107年7月10日11時10分許，將其前開合作金庫銀行及中國信託銀行帳戶之存摺、提款卡裝入信封，再將該信封放在宜蘭縣宜蘭市市強新路旁鐵路橋下的盪鞦韆上後離去，該詐欺集團再派成員取得上開信封內之存摺、提款卡轉交車忠達並告知密碼。 107年7月10日11時41分 宜蘭縣○○市○○路0段00號合作金庫銀行提款機 林莊阿琴左列合作金庫帳戶 5000元 羅建軍犯三人以上共同冒用公務員名義詐欺取財罪，處有期徒刑壹年伍月。未扣案犯罪所得新臺幣壹仟伍佰元沒收，於全部或一部不能沒收或不宜執行沒收時，追徵其價額。 追加起訴之犯行    107年7月10日11時41分   3萬元      107年7月10日11時41分   3萬元      107年7月10日11時41分   3萬元      107年7月10日11時41分   3萬元      107年7月10日11時41分   2萬4000元      107年7月10日11時41分 宜蘭縣○○市○○路0段000號郵局提款機 林莊阿琴左列中國信託帳戶 3萬元       107年7月10日11時41分   1萬1000元   

附表二：
編號 告訴人 被害人 詐騙方式 匯款時間 詐騙金額 (新臺幣) 被害人帳戶或人頭帳戶 提款日期 提款時間 提款地點 提款金額 (新臺幣) 備註 1 被害人 陳黃英妹 假冒警方、檢察官，撥打電話予陳黃英妹，謊稱：撥打國際電話，另向銀行貸款，涉嫌刑事案件為犯罪嫌疑人云云，陳黃英妹匯款至其所申辦之右列帳戶，再依指示將右列帳戶之存摺、金融卡及密碼放置在高雄市○○區○○○街000巷0號住處門口信箱上。 107年7月2日 10時53分許 30萬元 台灣銀行帳號000000000000000號帳戶（戶名：陳黃英妹） 107年7月2日   13時19分許   高雄市○○區○○○路000號 台灣銀行仁武分行 10萬元   被告羅建軍、李俊義此部分犯行，業經本院認定有罪。    107年7月4日 10時36分許 19萬元   13時21分許  4萬9000元  2 告訴人 陳葦芸 假冒「歡樂鹿」購物網站、兆豐銀行客服人員，撥打電話予陳葦芸，謊稱：因訂單號碼錯誤，將連續扣款，須操作網路銀行取消交易云云。 107年6月28日20時3分許 2萬1985元  台灣銀行東港分行帳號 000000000000號帳戶 （戶名：陳宗宏） 107年6月28日 20時18分許 高雄市○○區○○路000號 台灣銀行楠梓分行 6萬元  3 告訴人 陳慧珊 假冒「S26」奶粉公司、華南銀行客服人員，撥打電話予陳慧珊，謊稱：因網路訂單錯誤，造成重複訂單，須操作網路銀行取消交易云云。 107年6月28日20時8分許 2萬9987元  台灣銀行東港分行帳號 000000000000號帳戶 （戶名：陳宗宏） 107年6月28日 20時18分許 高雄市○○區○○路000號 台灣銀行楠梓分行 6萬元      107年6月28日20時11分許 2萬9987元   20時19分許  2萬2000元  4 告訴人 施志雄 撥打電話予施志雄，假冒其友人吳紹華，謊稱：因介紹土地買賣，亟需借款週轉云云。 107年6月29日14時3分許 25萬元 第一銀行朴子分行帳號00000000000號帳戶（戶名：侯姵菁） 107年6月29日 16時44分許 高雄市○○區○○路000號土地銀行大社分行 2萬元         16時45分許  2萬元         16時45分許  2萬元         16時46分許  2萬元         16時47分許  2萬元     107年6月29日14時4分許 25萬元 中華郵政股份有限公司朴子郵局帳號00000000000000號帳戶 （戶名：侯姵菁） 107年6月29日 17時15分許 高雄市○○區○○○路000號 楠梓郵局 6萬元         17時16分許  6萬元         17時17分許  3萬元  5 告訴人 王張瀚 在臉書網站刊登販售筆記型電腦之不實訊息，王張瀚瀏覽網頁後陷於錯誤而同意購買。 107年6月29日 10時50分許 1萬元 合作金庫銀行昌平分行帳號0000000000000號帳戶（戶名：施聖彬） 107年6月29日 11時22分許 高雄市○○區○○路000○0號1樓 合作金庫銀行大社分行 3萬元  6 告訴人 管晨宇 在臉書網站刊登販售MacBook Pro筆記型電腦之不實訊息，管晨宇瀏覽網頁後陷於錯誤而同意購買。 107年6月29日 11時3分許 2萬元 合作金庫銀行昌平分行帳號0000000000000號帳戶（戶名：施聖彬） 107年6月29日 11時22分許 高雄市○○區○○路000○0號1樓 合作金庫銀行大社分行 3萬元  7 告訴人 陳美霞 撥打電話予陳美霞，假冒其兒子張志仰，謊稱：因投資亟需借款週轉云云。 107年6月29日14時45分許 10萬元 合作金庫銀行昌平分行帳號0000000000000號帳戶（戶名：施聖彬） 107年6月29日 17時34分許 高雄市○○區○○路000○0號1樓 合作金庫銀行大社分行 3萬元         17時35分許  3萬元         17時36分許  3萬元         17時36分許  1萬元  8 告訴人 楊斯羽 在臉書網站刊登販售MacBook Pro筆記型電腦之不實訊息，楊斯羽瀏覽網頁後陷於錯誤而同意購買。 107年6月29日 11時許 2萬元 合作金庫銀行昌平分行帳號0000000000000號帳戶（戶名：施聖彬） 107年6月29日 11時23分許 高雄市○○區○○路000○0號1樓 合作金庫銀行大社分行 2萬元   9 告訴人 阮步芬 詐騙集團某成員於107年6月29日11時57分許，撥打電話予告訴人阮步芬，自稱係蔡麗華，佯稱急需用錢欲借款周轉云云，致告訴人阮步芬陷於錯誤。 107年6月29日12時44分許 20萬元 郵局帳號00000000000000號帳戶（戶名李榮城） 107年6月29日 18時8分許 高雄市○○區 ○○街0號 大社郵局 6萬元         18時9分許  6萬元         18時10分許  3萬元  10 告訴人 賴云評 假冒「首爾妹」購物網站、郵局客服人員，撥打電話予賴云評，謊稱：因操作錯誤，將支付每月會費，須操作網路銀行取消交易云云。 107年6月28日 19時15分許 3萬元 彰化銀行帳號00000000000000號帳戶 （戶名：陳宗宏） 107年6月28日 19時26分許 高雄市○○區 ○○路000號 土地銀行大社分行 2萬元     107年6月28日 19時23分許 2萬9985元   19時27分許  1萬元         19時44分許 高雄市○○區 ○○街0號 大社郵局 2萬元         19時45分許  1萬元  11 告訴人 劉俊珉 撥打電話予劉俊珉，假冒阿龍，謊稱：亟需借款週轉云云。 107年6月29日 13時30分許 20萬元 彰化銀行帳號00000000000000號帳戶 （戶名：陳宗宏） 107年6月29日 16時53分許 高雄市○○區○○路000○0號1樓 合作金庫銀行大社分行 2萬元         16時54分許  2萬元         16時55分許  2萬元         16時56分許  2萬元         16時57分許  2萬元         16時57分許  2萬元         16時58分許  2萬元         16時59分許  1萬元  12 告訴人 蘇承輝 詐騙集團某成員於107年6月28日10時許，假冒警方、檢察官，撥打電話予蘇承輝，謊稱：個資外洩遭盜辦門號，另遭冒用身分向銀行貸款，將凍結帳戶予以通緝云云，蘇承輝即依指示將其所申辦之右列帳戶之金融卡及密碼放置在高雄市仁武區文中路與文中一街口之某車輛後擋風玻璃上。 無 無 中華郵政股份有限公司帳號00000000000000號帳戶（戶名：蘇承輝） 107年6月28日 13時4分許 高雄市○○區○○○路0000號 內惟郵局 6萬元 被告羅建軍此部分犯行，業經本院認定有罪。        13時5分許  6萬元         13時6分許  2萬9000元         0時3分許  6萬元         0時4分許  6萬元   13 告訴人 何秀枝 詐騙集團某成員於107 年6 月27日8 時30分許，假冒中華電信客服人員、警官、檢察官等身分，撥打電話向何秀枝佯稱：因遭盜用身分申辦門號而欠費未繳，並涉及洗錢、販毒等案件，需交出名下金融帳戶之存摺、提款卡、密碼及家中財物云云，致何秀枝陷於錯誤，依指示於同日13時許，將其所申設之右列帳戶之存摺、提款卡暨密碼，及金項鍊1 條、金手鍊3 條、金戒指2 只等財物，放置於高雄市杉林區和氣街附近之「和氣公園」溜滑梯處 無 無 玉山商業銀行帳號0000000000000帳戶、高雄市○○區○○○號0000000000000000號帳戶（戶名：何秀枝） 107年6月27日 先後於同日13時12分至14分許、13時23分至28分許 高雄市○○區○○路00號杉林區農會 10萬元、15萬元 被告羅建軍此部分犯行，業經本院認定有罪。  14 告訴人 潘泰和 詐騙集團成員於107年6月28日22時14分許，自稱「惡魔機殼」客服人員，撥打電話予潘泰和，佯以潘泰和已升級為超級會員，但須依指示前往操作提款機，以取消每月訂單，致潘泰和陷於錯誤，依指示匯款。 107年6月28日22時14分許 11990元 彰化銀行東港分行帳號 00000000000000號帳戶（戶名：陳宗宏） 107年6月28日  兆豐銀行三民分行 1萬1005元   15 被害人 傅港箕 詐騙集團成員假冒為被害人傅港箕之兒媳婦，於107年6月27日14時許，撥打電話給被害人，誆稱急需週轉為由，致被害人陷於錯誤，遂依該詐欺集團成員指示匯款。 107年6月27日15時許 10萬元 第一商業銀行朴子分行帳號00000000000號帳戶(戶名：侯姵菁) 107年6月28日 16時01分至04分許 高雄市○○區○○○路000號第一銀行 10萬元  
卷證對照表：
109年度訴字第110號部分 1.高雄市政府警察局仁武分局高市警仁分偵字第10772013000號，稱警一卷 2.高雄市政府警察局刑警大隊偵五隊15分隊高市警大偵15字第10871586800號，稱警二卷 3.高雄市政府警察局刑警大隊偵五隊15分隊高市警大偵15字第10871586800號，稱警三卷 4.臺灣橋頭地方檢察署107年度偵字第11620號，稱偵一卷 5.臺灣橋頭地方檢察署108年度偵字第6785號，稱偵二卷 6.臺灣橋頭地方檢察署108年度偵字第7627號，稱偵三卷 7.臺灣橋頭地方檢察署108年度偵字第12879號，稱偵四卷 8.臺灣橋頭地方檢察署108年度偵緝字第411號，稱偵緝一卷 9.臺灣橋頭地方檢察署108年度偵緝字第412號，稱偵緝二卷 10.臺灣橋頭地方法院109年度審訴字第72號，稱審訴卷 11.臺灣橋頭地方法院109年度訴字第110號（卷一），稱訴一卷 12.臺灣橋頭地方法院109年度訴字第110號（卷二），稱訴二卷 13.臺灣橋頭地方法院109年度訴字第110號（卷三），稱訴三卷 14.臺灣橋頭地方法院109年度訴字第110號（卷四），稱訴四卷　  15.臺灣屏東地方法院108年度訴字第188號（卷一），稱影院一卷 16.臺灣屏東地方法院108年度訴字第188號（卷二），稱影院二卷 17.臺灣高等法院高雄分院108年度上訴字第1255號，稱影上訴卷 109年度訴字第291號部分 1.宜蘭縣政府警察局宜蘭分局警蘭偵字第1070016672號，稱追加警卷 2.臺灣宜蘭地方檢察署107年度偵字第6677號，稱追加偵一卷 3.臺灣宜蘭地方檢察署108年度偵字第2562號，稱追加偵二卷 4.臺灣南投地方檢察署108年度偵字第2989號，稱追加偵三卷 5.臺灣屏東地方檢察署109年度偵字第151號，稱追加偵四卷 6.臺灣橋頭地方檢察署109年度偵字第3940號，稱追加偵五卷 7.臺灣宜蘭地方檢察署108年度偵緝字第100號，稱追加偵緝一卷 8.臺灣南投地方檢察署108年度偵緝字第150號，稱追加偵緝二卷 9.臺灣橋頭地方法院109年度審訴字第319號，稱追加審訴卷 臺灣橋頭地方法院109年度訴字第291號，稱追加訴卷 

附錄本案所犯法條：
中華民國刑法第339條之2
意圖為自己或第三人不法之所有，以不正方法由自動付款設備取
得他人之物者，處3年以下有期徒刑、拘役或30萬元以下罰金。
以前項方法得財產上不法之利益或使第三人得之者，亦同。
前二項之未遂犯罰之。

中華民國刑法第339條之4
犯第339條詐欺罪而有下列情形之一者，處1年以上7年以下有期
徒刑，得併科1百萬元以下罰金：
一、冒用政府機關或公務員名義犯之。
二、三人以上共同犯之。
三、以廣播電視、電子通訊、網際網路或其他媒體等傳播工具，
    對公眾散布而犯之。
前項之未遂犯罰之。

洗錢防制法第14條
有第二條各款所列洗錢行為者，處7年以下有期徒刑，併科新臺
幣5百萬元以下罰金。
前項之未遂犯罰之。
前二項情形，不得科以超過其特定犯罪所定最重本刑之刑。